Inventaris van het archief der adellijke Vrouwenabdij van Rijnsburg van de Orde van Benedictus, 1179-1574
Nationaal Archief, Den Haag
- Financieel beheer van de abdij en haar goederen., B.
  - Eigendomsbewijzen van huizen en landen., IV.
    - In Delfland., b.
      - Rijswijk., 16.
        - Acte van schenking van Willaem Aelbrechtsz. van Ockenberghe c.s. van 125 morgen land en 19 £ 10 schellingen 's jaars op land te Ockenberg, Vlaardingerambacht, Schieveen, Vrijenban, Dorpambacht en Hof van Delft, 128 morgen en 7 £ rente in Ketelambacht, en 37 morgen en 5 £ in Maasland, waarv
          - 1321 juni 27, 390.5
            In vidimus van Willaem van der Made (zie 1321 Januari 26). (inv.nr. 390.5).
            165 1321 Januari 26.
            Willaem van der Made, ridder, vidimeert een brief van Mabelia, abdis van Rijnsburgh. (zie 1320 Juni 27).
            In ons Heren iaer als men scrijft dertienhondert ende enentuintich, des Manendaghes na zente Pouwels daghe alze hi bekerde.
            Orig. (inv.nr. 390.5). Met uithangend zegel in rooden was.
          - 1320 augustus 28, 390.6
            160 1320 Aug. 28.
            Willaem, graaf van Henegouwen, van Holland en Zeeland, en heer van Vriesland, beveelt zijn baljuwen, ambachtsheeren, schouten, schepenen, rechters en dingbewaarders van het graafschap Holland, om er over te staan met recht, wanneer Willaem Aelbrechtsz. aan de abdis van Rensburch van zijn goederen ergens wil opdragen.
            Ghegheven te Haerlem des Donredaghes na zinte Bartholomeus daghe int jaer ons Heren M.CCC. ende twintich.
            Orig. (inv.nr. 390.6). Met uithangend zegel in groene was.
            Gedrukt Van Mieris II p. 240.
          - 1320 september 7, 390.7
            161 1320 Sept. 7
            Schepenen in Mazelant oorkonden, dat Willem Alebrechtsz. van Ookenberchgh aan broeder Dirric ten behoeve van abdis en convent van Rensborch zijn aanspraken overgaf, die hij had op het erf van Gheret Boyen, Hughen van Rijtwijc en Symoen Voddinc.
            Ghegheven in de jaer ons Heren derttijnhondert ende tuintich, des Sonendaghes na sente Gelijs daghe.
            Orig. (inv.nr. 390.7). Met uithangend zegel in groene was.
            Copie in inv.nr. 130 fol. 14.
            Vermeld in Regesta Hannonensia p. 88.
          - 1321 februari 14, 390.8
            166 1321 Febr. 14.
            Mabelie, abdis in Rijnsborch, machtigt broeder Dirc Loeten, om alle brieven te ontvangen, die Willaem Aelbrechtsz. van Ockenberghe hem te Delft te haren behoeve zal opdragen.
            Int iaer ons Heren dertienhondert ende enentuintich op sente Valentijns dach.
            Orig. (inv.nr. 390.8). Met uithangend zegel in groene was, geschonden.
            Vermeld in Regesta Hannonensia p. 103 op 1322.
        - Acten van afstand van Pouwels Kerstantsz. van de leengoederen in Ketelambacht en Maasland, afkomstig van Willaem Aelbrechtsz. (van Ockenberghe)., Met oudere brieven.; 1358 Mei 4; 1318, 1319, 1323, 1332, 1346, 1351, 1355.; 391.1 - 391.15; 15 charters
          Reg. no. 146, 147, 148, 150, 175, 176, 179, 193, 254, 275, 288, 289, 294, 295, 318, 319.
          - 1318 mei 18, 391.1
            146 1318 Mei 18.
            Willaem Aelbrechtsz. (van Ookenbergh) geeft aan zijn neef Kerstant, zoon van Kerstant en Lysabet Philps' dochter van Groenevelt, 92½ M. land in Ketelambacht, genaamd des heren ambacht van Wassenare, met nog 7 £. 's-jaars op verschillende perceelen, op voorwaarde dat Kerstant ze niet vervreemden mag dan met raad van de stad Delf, en met bepalingen over de voogdij. Mede bezegeld door Dirc, heer van Wassenaer, en Willaem van der Made, ridders.
            In iaer ons Heren M.CCC. ende achtien des Donresdaghes na zente Servaes daghe.
            Orig. (inv.nr. 391.1). Met 3 uithangende zegels in witte was.
            Vidimus van Philips van Groenevelt. (zie 1355 Juli 26).
            Vermeld in Regesta Hannonensia p. 77.
          - 13 morgen, 1381 juli 30, 391.2
            147 1318 Juli 30.
            Willaem Aelbrechtsz. (van Ockenbergh) geeft in leen aan zijn neef Kerstant, zoon van Kerstant en van Lijsbet Philps' dochter van Groenevelt, 13 M. land in Maeslant, en 5 £. 's-jaars rente op 14 M. land, onder eenige voorwaarden, en met bepalingen over de voogdij. Mede bezegeld door schepenen van Maeslant.
            Int iaer ons Heren M.CCC. ende achtien, des Sonnendaghes na zente Jacobs daghe.
            Orig. (inv.nr. 391.2). Met 2 uithangende zegels in rood-witte was.
            Copie in inv.nr. 130 fol 15.
          - 24 morgen (Jan Coppenzoensland), 1381 juli 30, 391.3
            148 1318 Juli 30.
            Willaem Aelbrechtsz. (van Ockenbergh) geeft in leen aan zijn neef Kerstant, zoon van Kerstant en Lijsbet Philps' dochter van Groenevelt, 24 M. land in Maeslant, genaamd Jan Coppen'zoensland, onder eenige voorwaarden, en met bepalingen over de voogdij. Mede bezegeld door schepenen van Maeslant.
            Orig. (inv.nr. 391.3). Met 2 uithangende zegels in roodwitte was.
            Copie in inv.nr. 130 fol. 19 waar gesproken wordt van 40 M.
          - 1319 april 26, 391.4
            150 1319 April 26.
            Willaem Aelbrechtsz. (van Ockenbergh) geeft aan zijn neef Kerstant, zoen van Kerstant en van Lijsbet Philps' dochter van Groenevelt, 128 M. land in Ketelambacht en 7 £. 's-jaars rente op verschillende perceelen, onder eenige voorwaarden, en met bepalingen over de voogdij. Mede bezegeld door Dirc, heer van Wassenaer, en Willaem van der Made, ridders.
            Int iaer ons Heren dusent drichondert ende neghentiene, des Donresdaghes na zente Marcus ewangelista daghe.
            Orig. (inv.nr. 391.4). Met 3 uithangende zegels in roodwitte was.
            Vidimus van Philips van Groenevelt. (zie 1355- Juli 26).
            Copie in inv.nr. 130 fol. 15 verso.
            Vermeld in Regesta Hannonensia p. 79.
          - 1323 augustus 16, 391.5
            175 1323 Juni 28.
            Mabeli, abdis van Rijnsborch, en het convent geven in leen aan Willaem Aelbrechtsz. van Ockenberghe 128 M. land en 7 £. 's-jaars in Ketelambacht, die vroeger zijn eigendom waren, en 37 M. en 5 £. 's-jaars in Maesland, waarvan ¾ na zijn dood aan zijn neef Kerstant en ¼ aan zijn neef Pouwels zal komen, met bepalingen omtrent voogdij.
            Int iaer ons Heren dusent driehondert ende drientuintich des Dinxtendaghe na zente Jansdaghe te midzomer.
            Vidimus van Dirc, abt van Egghemonde. (zie 1323 Aug. 16) (inv.nr. 391.5)
            Vermeld in Regesta Hannonensia p. 115.
            176 1323 Aug. 16.
            Dirc, abt van Egghemonde, vidimoert een brief van Mabeli, abdis van Rijnsborch. (zie 1323 Juni 28).
            Int jaer ons Heren dusent drihondert ende drientuintich, des Dinxtendaghe na zente Laurens daghe.
            Orig. (inv.nr. 391.5). Met uithangend zegel in groene was, geschonden.
          - 1323 november 20, 391.6
            179 1323 Nov. 20.
            Willaem Aelbrechtsz. van Ockenberghe geeft aan Kerstant en Pouwelts Kerstans, zijn zoon's kinderen, 17 M. land, na zijn dood te pachten door schepenen van Delft voor 200 £., die hij den kinderen beloofd had, met bepaling dat abdis of convent van Rijnsborch mogelijke schade mag verhalen op zijn nagelaten goederen.
            Ghegheven int iaer ons Heren dusent driehondert ende drientuintich des Soenesdaghes voor zente Katerinen daghe.
            Orig. (inv.nr. 391.6). Met uithangend zegel in groene was.
            Vermeld in Regesta Hannonensia p. 122.
          - Origineel, 1332 februari 27, 391.7
            193 1332 Februari 27.
            "Jan Van Pollanen, ridder, doet uitspraak in een geschil tussen de abdis van Renseburch, Kerstand en Pouwels, Kerstan's kinderen aan de eene -, en Deric van Ockenberghe, Heynric, zijn broeder en hunne ""evenknien"" aan de andere zijde, over de nalatenschap van Willem Aelbrechtsz. (van Ockenberghe)."
            Ghegheven des Denresdaghes na sente Mathus daghe, int jaar ens Heren dusend driehondert een ende dartich.
            Orig. en duplicaat (inv.nr. 391.7), elk met uithangend zegel In groene was.
            Vermeld in Regesta Hannonensia p. 203.
          - Duplicaat, 1332 februari 27, 391.8
            Zie regest no. 193.
          - 1346 november 10, 391.9
            254 1346 November 10.
            Pouwels Kerstantsz. verbindt zich jegens abdis en convent van Rijnsborgh geen goed, dat hij van de abdij houdt, te vervreemden, op verbeurte van het goed. Mede bezegeld door Jacob van der Binchorst, ridder, Dirc van Ockenberghe, Dirc van Groenvelt, schout van Delf, en Filips Heinricsz., baljuw van Sciedame, knapen.
            in de iare als men screef dusent driehondert ende sese ende viertich, op sente Martijns avont in de winter.
            "Orig. (inv.nr. 391.9). 5 zegels in groene was; op het laatste zegel de opdruk in rode was."
            Vidimus van 1355 Maart 15. (zie inv.nr. 391.10, regest no. 288)
          - 1355 maart 15, 391.10
            288 1355 Maart 15.
            Florens van der Duutsker oerden, parochiepaap en commandeur van Valkenburgh, vidimeert een brief, bezegeld door heer Jacob van der Binchorst e.a. (zie 1346 Nov. 10, reg. no. 254, inv.nr. 391.9).
            Int jaer ons Heren dusend driehondert vier ende vijftich, des Sonnendaghes die men hiet Mitvasten.
            Orig. (inv.nr. 391.10). Met uithangend zegel in groene was.
          - 1355 maart 15, 391.11
            275 1351 Juni 3.
            Schepenen en raadsmannen in Delf verzoeken de abdis en het convent van Rijnsburgh, dat zij Pouwels Kerstantszoon veroorloven willen te verkopen 4 morgen in Maesland in Hanne Coppenz. woning, met voorbehoud van alle rechten van abdis en convent, met belofte, geen dergelijk verzoek meer te zullen doen.
            Des Vrydaghes voor Pijnster int jaer ons Heren dusend driehondert een ende vijftich.
            Vidimus van 1355 Maart 15. (inv. nr. 391.11).
          - Vidimus charter 1351, 1355 maart 15, 391.12
            289 1355 Maart 15.
            Florens van dor Duutsker oerden, parochiepaap en commandeur van Valkenburgh, vidimeert een brief, bezegeld met het stedezegel van Delf. (zie 1351 Juni 3, reg.no. 275, inv.nr. 391.11).
            Orig. (inv.nr. 391.12). Met uithangend zegel in groene was.
          - Vidimus charter 1318, 1355 juli 26, 391.13
            294 1355 Juli 26.
            Philips van Groenevelt, proost te Elst, vidimeert den brief van Willaem Aelbrechtsz. (zie 1318 Mei 18, reg.no. 146, inv.nr. 391.1).
            Int jaer ons Heren dusent driehondert vijf ende vijftich, des Sonnendaghes na sinte Jacobs dach in de zomer.
            Orig. (inv.nr. 391.13). Met uithangend zegel in bruine was.
          - Vidimus charter 1319, 1355 juli 26, 391.14
            295 1355 Juli 26.
            Philips van Groenevelt, proost te Elst, vidimeert den brief van Willaem Aelbrechtsz. (zie 1319 April 26, reg. no. 150, inv.nr. 391.4).
            Ghegheven int jaer ons Heren dusent driehondert vijf ende vijftich, des Sonnendaghes na sinte Jacobs dach in de zomer.
            Orig. (inv.nr. 391.14). Met uithangend zegel in bruine was.
          - Akte van afstand, 1358 mei 4, 391.14
            318 1358 Mei 4.
            "Jan van Delf, Willaem Hanneboeysz. en Jan Ghisebrechtsz., mannen der abdis van Rijnsburgh; Ghereyt van Oesgheest, Florens van Sonnevelt, mannen van Holland; Pieter Florijsz., Claes Duker, Andrees broeder Jansz., Pieter Wael en andere knapen, lieden der Vrouwe van Rijnsburgh, oorkonden dat Pouwels Kerstantsz. aan de abdis afstand deed van de goederen in Ketelambacht en Maeslant, hem aangekomen van Willaem Aelbrechtsz., zijn grootvader, en Kerstant Kerstantsz. zijn broer. Bezegeld door Jan van Delf, Johan Boen, cureyt van Rijnsburgh, G. van Oesgheest, T. van Sonnevelt, Ghisebrecht Jacobsz. en Symon Naghel, schout te Rijnsburgh."
            Ghegheven int jaer ons Heren dusent driehondert ende acht ende vijftich, des naesten daechs na heylich Cruusdach Invencio.
            Orig. (inv.nr. 391.14). Met 5 uithangende zegels in groene was, het tweede ontbreekt.
            Copie in inv.nr. 129 fol. 105.
          - Verklaring van Pouwel Kertants, 1358 mei 4, 391.15
            319 1358 Mei 4.
            "Jan van Delf, Willaem Hanneboeys'zoon en Jan Ghisebrechts'zoen, mannen der abdis van Rijnsburgh, Ghereyt van Oesgheest, Florijs van Sonnevelt, mannen van Hollant; Pieter Florijs'zoen, Claes Duker, Andrees broeder Jans'zoon, Pieter Wael en andere knapen, lieden der abdis, oorkonden getuigen te zijn geweest, toen Pouwels Kerstants' zoon voor abdis en gerecht verklaarde al het land, dat hij van Willaem Aelbrechtsz., zijn grootvader en Kerstant Kerstantsz., zijn broeder had, verbeurd te hebben, daar hij sinds den dood der abdis Mabelye zich niet weder had doen beleenen. Bezegeld door Jan van Delf, Mr. Johan Boen, cureyt te Eijnsburgh, Ghereyt van Oesgheest, Florijs van Sonnevelt, Ghisebrecht Jacobsz. en Symon Naghel, schout van Rijnsburgh."
            Ghegheven int jaer ons Heren dusent driehondert acht ende vijftich, des anders daechs na des heylichs Cruusdach Invencio.
            Orig. (inv.nr. 391,15). Met 6 uithangende zegels in groene was.
        - Brief van lijftocht voor Bartholomees Aerntsz. op het leenland van zijn vrouw Agniese., 1379.; 392; 1 charter
          N. B. Reg. no. 467.
          467 1379 December 1.
          Agniese Van Huerne, abdis van Rijnsborch, oorkondt dat Agniese Gherit Aven'zoons'dochter met haar verlof aan haar man Bartholomees Aernts'zoon tot zijn lijftocht gemaakt heeft de kleinste helft van het leen dat zij van de abdis heeft ontvangen.
          Ghegheven te Riinaborch des Donresdaghes na sente Anderies daghe Apostels, int jaer ons Heren M.CCC. neghen ende tseventich.
          Orig. (inv.nr. 392). Met uithangend zegel in groene was.
          Betreft vermoedelijk Ockenbergh in Rijswijk.
        - Acte van afstand van Dirc van Groenevelt en zijn vrouw, Willems dochter van der Made, van hun aanspraken., 1402.; 393; 1 charter
          Reg. no. 572.
          572 1402 April 6.
          Dirc van Groenevelt, knaap, staat aan abdis en convent van Reynsburch alle aanspraken af, die hij of zijn vrouw, Willem's dochter van der Made, op het convent hebben.
          Int jaer ons Heren dusent vierhondert ende twee, opten sesten dach in April.
          Orig. (inv.nr. 393). Met uithangend zegel in groene was.
          Copie in inv.nr. 130 fol. 31, met foutief jaar: 1302.
        - Eigendomsbewijs van 12 1/2 morgen 42 gaarden en 2 voet land op Ockenberg, afkomstig van Jan van Hodenpijl., Met oudere brieven d.d.; Hierbij schuldbekentenis van de abdis aan de zusters Lijsbet van Matenesse en Maria van der Lecke van 60 Rijnsgulden voor aankoop van dit land onder verband van lijfrente.; 1457; 1415, 1417, 1428, 1431, 1457.; [z.d.]; 394, 394.1 - 394.3; 7 charters (waarvan 3 getransfigeerd)
          Reg. nos. 624, 637, 676, 691, 801, 802, 803.
          - 1415, 394.3
            624 1415 Maart 5.
            Jonkvr. Pieternelle Dirc's weduwe van Groenevelde verkoopt aan heer Jan van Hodenpijl 6½ morgen, 42 gaarden en 2 voet land in Rijswijck, gemeen met land van de abdis van Reynsburch en met 6 morgen, die zij in leen houdt van heer Jan van Heenvliet, aan de nieuwe Ookenberchschen weg tot aan de nieuwe steenen brug, en van de Vlietweg tot de Delfse vaart. Op verzoek bezegeld door Dirc die Bloot Gherijtsz., haar neef.
            Int jair ons Heren dusent vierhondert ende viertien, opten vijften dach in Marte.
            Orig. (inv.nr. 394.3). Met uithangend zegel in groene was.
            Met transfixen 1431 April 30 en 1457 Juli 15.
          - Diverse charters, 1417, 1427, 1457, 394
            637 1417 April 23.
            Gerijt van Ockenberge, abt van Egmonde, erkent ten geschenke ontvangen te hebben van heer Johan van Hodenpijl 7½ morgen, 42 gaarden, 2 voet land in Rijsewijck op Ockenberge, gemeen liggende met de abdijgoederen van Reynaburch en Jonkvr. Pietemelle Willemsdr. van der Made uit den Vliet tot de zijdwindesloot, en geeft het hem weder in erfleen met 25 morgen land op Ruven.
            Op sinte Jorijsdach int jair ons Heren dusent vierhondert ende zeventien.
            Orig. (inv.nr. 394). Het zegel ontbreekt.
            676 1427 Januari 19.
            Ghijsbrecht van de Vliet, abt van Egmonde, beleent Johan van Hodenpijl met 6½ morgen, 42 gaarden en 2 voet land in Rijswijck op Ockenberge, hem aangekomen van wijlen Jan, zijn vader, terwijl de leenvolging zal geschieden volgens handvest van Gheerijt van Ockenberge, abt te Egmonde, te verheergewaden met 5 £.
            Gegeven negenthien dagen Januarii int jair ons Heren duysent vierhondert seven ende twintich.
            801 1457 Juli 10.
            Willem, abt van Egmonde, geeft aan Johan van Hoempijl 6½ morgen 42 gerden en 2 voeten land in Rijswijck op Ockenberge, gemeen met de abdis van Reynsburch en met joncvrou Peternelle, dochter van Willem van der Made, uit de Vlyet zuidwaarts tot in de Zijdwints sloot, wegens beter goed door Jan van Hoempijl der abdij gegeven.
            Gegeven in de jare oms Heeren dusent vierhondert seven ende vijftich, opten tienden dach in Julio.
            803 1457 Augustus 1.
            Margriete van Bruelis, abdis van Reynsburch, erkent, dat zij door haar rentmeester, Huge Spruyt, ontvangen heeft van Lijsbet van Matenesse en Maria van der Lecke de som van 60 gouden R. gl. om 12½ morgen land van Jan van Hoedenpijl gekocht te betalen, gelegen op Ockenberge in Rijswijck, waarvoor zij aan deze nonnen een jaarlijkse lijfrente van 5 R. gl. betalen zal.
            Int jair ons Heren dusent vierhondert ende zeven ende vijftich, upten yrsten dach in Augusto.
          - 1431, 394.1
            691 1431 April 30.
            Willem, heer te Naeldwiick en Capelle, maarschalk van Hollant, verkoopt aan zijn nicht, weduwe van Jan van Hodenpijl, 6 morgen land, die hem aangekomen zijn van Lijsbet, weduwe van Pijn Oomsz., liggende onder Rijswijck gemeen met de abdis van Reynsburch, en met 6½ M, 42 gaarden en 2 voet land van de vrouw van Hodenpijl, belend (als in de brief van 1415 Maart 5).
            Int iaer ons Heren dusent vierhondert een ende dertich, opten Meyenavont.
            Orig. (inv.nr. 394.1). Met uithangend zegel in groene was.
          - 1457, 394.2
            802 1457 Juli 15.
            Johan van Hodempijl, heer van Haemstede, verkoopt aan abdis en convent van Reynsburch 12½ morgen 42 gaarden en 2 voet land in Rijswijck op Ockenberge volgens de brieven waardoor dit transfix gestoken is. (zie 1415 Maart 5 en 1431 April 30).
            Int jair ons Heren dusent vierhondert seven ende vijftich, opten vijftiensten dach in Julyo.
            Orig. (inv.nr. 394.2). Met uithangend zegel in rode was.
      - Schie in 's-Gravenambacht., 17.
        - Confirmatie van de giftbrief van gravin Sophia van Holland van 125 £ en de goederen van Schie en Rijswijkerbroek, 40 £ op 40 morgen land in 's-Gravenzande en het goed Warmond., 1200.; 395; 1 charter
          Reg. no. 45
          Vgl. Reg. no. 69.
          5 1200 Aug. 21.
          Theodericus, graaf van Holland, en zijn gemalin A (leid) bevestigen aan de kerk van Rinsburg de schenking van goederen, door wijlen gravin Sophia gedaan, nl. 125. £. en de goederen van Scyhe en Riswikerbroke, 40 £. op 40 morgen land in Harena Comitis, en het goed Wormonde.
          Datum apud Leythen anno Domini M.CC.XIIc Kal. Septembris. Luna VIIIa
          Orig. (inv.nr. 395). Met uithangend ridderzegel in bruine was.
          Gedrukt Van Mieris I p. 137 op 1202, Kluit IIl p. 247. van de Bergh I nr. 182.
          Gedrukt: Koch, OHZ, dl. I, p. 406-407, nr. 243.
        - Eigendomsbewijs voor Soffie van Dronghelen van 2 1/2 morgen land., 1368.; 396; 1 charter
          Reg. no. 381.
          381 1368 Juni 18.
          Pieter Venijn Jansz. van de Oudendijc, schout te Schie in 't 's-graven gravenambacht en buurlieden aldaar oorkonden, dat Dirc Aleyde'zoon aan Soffie van Dronghelen 2½ morgen, in Aernt Hughen'zoon zate gelegen, verkocht heeft.
          Ghegheven int jaer ons Heren dusent driehondert acht ende tsestich, des Sonnendaghes na sente Odulfsdach.
          Orig. (inv.nr. 396). Met uithangend zegel van de schout in groene was.
          Copie in inv.nr. 128 fol. 130, en nr. 130 fol. 85.
      - Spaland., 18.
        - Eigendomsbewijs van 12 morgen land, half in Spaland, half in Vlaardingerambacht., 1416.; 397; 1 charter
          Reg. no. 632.
          Vgl. Reg. nos. 633, 634.
          632 1416 September 20.
          Heynric Uuten Polre scheldt aan het klooster Reynsburch 12 morgen land kwijt, half in Spadelant, half in Vlaerdingherambacht, voor 6 £. 's-jaars, die het klooster daarop heeft, en voor 4 gouden nobels, die het hem betaald heeft. Op verzoek bezegeld door Pouwels Jansz.
          Int jaer ons Heeren duysent vierhondert ende zestien, op sinte Mateeus avont.
          Orig. (inv.nr. 397). Met uithangend zegel in groene was.
          Copie in inv.nr. 129 fol. 77, en nr. 130 fol. 35 vs.
      - Vlaardingen, Vlaardingerambacht., 19.
        - Eigendomsbewijs van 2 morgen land, genaamd Vlederbosch., 1364.; 398; 1 charter
          Reg. no. 355.
          355 1364 Januari 8.
          Schepenen van Vlairdingherwout in heer Jan's ambacht van der Wateringhe oorkonden, dat Willaem Heynenz. aan Arnd Boelenz. ten behoeve van het godshuis van Rijnsburgh in eigendom gegeven heeft 2 morgen land aldaar, genaamd Vlederbosch, gemeen liggende met het klooster en de vrouwe Van der Maelstede, gekocht voor 11 £. Holl. de morgen, waarvan 21 betaald zijn.
          Des Manendaghes na dertoenden dach int jair ons Heeren dusent driehondert vier ende tsestich.
          Orig. (inv. nr. 398). Met uithangend zegel in groene was, sterk beschadigd.
          Copie in inv. nr. 128 fol. 125, en nr. 130 fol. 88.
        - Huurcontract van 12 morgen weiland. Copie., (15)52; 399; 1 stuk
      - Voorburg., 20.
        - Giftbrief van Aernt van Leyenberch voor de zusters Hubrecht en Lijsbet van Leyenberch van de Vroenmade, groot 5 à 6 morgen, met verplichte uitkeringen aan de wijnkelder en het klooster Leeuwenhorst., Met een vroegeren brief d.d.; Hierbij een afkoopbrief van de rente van 2 nobels aan Leeuwenhorst door zuster Katrijn van Doornick d.d.; 1425; 1396; 1452.; 400, 400.1, 400.2; 3 charters en 1 stuk
          Reg. no. 547, 672, 771.
          - Charter en stuk 1396, 1424, 400
            547 1396 Januari 24.
            "Aernt, heer van Leyenberch, schenkt aan zijn nicht, Lutgaert Florijs'dochter van Boschuyzen gedurende haar leven een kamp land in Voerborch, tussen 5 of 6 morgen groot, De ""Vroenmade"" geheeten, tussen Binchorster-laen en de Vroensloot, strekkende van de broeksloot tot de lage vroenmade; verder 4 £. 's-jaars staande op alle renten, die hij in Holland heeft. Hiervoor doet Lutgaert afstand van alle toezeggingen, die zij had van de overleden vrouwe van der Binchorst, van heer Aernt en Jan van Leyenberch."
            Ghegheven int jaer ons Heren dusent dryehondert zes ende tneghentich, op-ten vier ende twintichsten dach van Januario.
            Orig. (inv.nr. 400). Het zegel ontbreekt.
          - 1425, 400.1
            672 1425 Maart 22.
            Aernt, heer te Leyenberch, ridder, geeft aan zijn nicht Hubrechte van Leyenberch, non te Reynsburch en haar zuster Lijsbet, zoolang zij leven één kamp 5-6 morgen groot in Voerborch, de Vroenmade genaamd, tussen Binchorsterlaan, Vroensloot en Broecsloot, met bepaling dat het na beider dood komt aan Reynsburch onder last van uitkeering van 1 nobel 's-jaars aan de wijnkelder en 2 aan het klooster van der Leede (met recht van met 20 in eens te lossen) en van memorie te doen voor den gever, zijn vrouw, zijn broeder en diens vrouw, in beide kloosters.
            Ghegheven op den twieentwintichsten dach in Marcio int iair ons Heren dusent vierhondert ende vier ende twintich.